臺灣新竹地方法院刑事判決
111年度侵訴字第39號
公  訴  人  臺灣新竹地方檢察署檢察官
被      告  林岱吟


上列被告因違反兒童及少年性剝削防制條例等案件，經檢察官提
起公訴（110年度偵字第14342號），被告於本院準備程序中，就
被訴事實均為有罪之陳述，經告知被告簡式審判程序之旨，並聽
取檢察官及被告之意見後，經本院合議庭裁定由受命法官獨任進
行簡式審判程序，本院判決如下：
    主  文
乙○○犯製造少年為猥褻行為之電子訊號罪，處有期徒刑壹年；又
犯對於十四歲以上未滿十六歲之女子為性交罪，處有期徒刑參月
。均緩刑參年，緩刑期間付保護管束，並應於本判決確定後貳年
內，向檢察官指定之政府機關、政府機構、行政法人、社區或其
他符合公益目的之機構或團體，提供陸拾小時之義務勞務，及接
受法治教育課程捌場次。
如附表所示之電子訊號，均沒收之。
    事  實
一、乙○○於民國110年間透過臉書某交友社團結識代號BG000-A11
    0146號之少女(95年1月生，真實姓名年籍詳卷，下稱A女）
    ，進而交往成為男女朋友，其明知A女於下列行為時，均為1
    4歲以上未滿16歲之女子，尚無成熟之性自主及判斷能力，
    自我判斷力與保護能力未臻成熟，欠缺性隱私之自主決定意
    思，竟分別為下列行為：
  ㈠基於製造少年為猥褻行為電子訊號之單一犯意，於110年11月
    29日前之某時許，在不詳地點，以手機連結網際網路登入其
    臉書帳號（暱稱「熊寶」)與A女聯繫，接續要求已應允之A
    女以手機自行拍攝客觀上足以刺激、滿足性慾之之數位照片
    傳送予其觀賞，A女遂以行動電話相機裝置自行拍攝裸露性
    器官及胸部各1張，再透過通訊軟體Message對話方式，將之
    傳送予乙○○觀賞，而以此方式製造A女為猥褻行為之電子訊
    號。
  ㈡基於與14歲以上未滿16歲之女子性交之單一犯意，於110年11
    月29日17時50分許，偕同A女前往其位於彰化縣○○市○○路0段
    00巷000號住處內過夜，嗣於同日23時許起，至翌（30）日1
    3時45分許止，於未違反A女意願之情形下，接續以其陰莖、
    手指插入A女陰道內抽插及以其陰莖插入A女口腔之方式，與
    A女為性交行為1次。
二、案經A女之母（代號BG000-A110146A號，稱B女）訴由新竹縣
    政府警察局竹北分局報告臺灣新竹地方檢察署檢察官偵查後
    起訴。
　　理  由
壹、程序事項
一、本案被告乙○○所犯製造少年為猥褻行為之電子訊號、對於14
    歲以上未滿16歲之女子為性交等犯行，均非死刑、無期徒刑
    、最輕本刑為3年以上有期徒刑之罪，或高等法院管轄第一
    審之案件，被告於本院準備程序進行中，就被訴事實為有罪
    之陳述，經本院認合於刑事訴訟法第273條之1第1項之規定
    ，裁定進行簡式審判程序，合先敘明。又按簡式審判程序之
    證據調查，不受第159條第1項之限制，刑事訴訟法第273條
    之2定有明文，是於行簡式審判程序之案件，被告以外之人
    於審判外之陳述，除有其他不得作為證據之法定事由外，應
    認具有證據能力。本判決所援引被告以外之人於審判外之陳
    述，因本案採行簡式審判程序，復無其他不得作為證據之法
    定事由，依上開說明，應認具有證據能力。
二、再者，性侵害犯罪防治法所稱性侵害犯罪，係指觸犯刑法第
    221條至第227條、第228條、第229條、第332條第2項第2款
    、第334條第2項第2款、第348條第2項第1款及其特別法之罪
    ；又行政機關、司法機關及軍法機關所製作必須公示之文書
    ，不得揭露被害人之姓名、出生年月日、住居所及其他足資
    識別被害人身分之資訊，性侵害犯罪防治法第2條第1項及第
    12條第2項分別定有明文。另性侵害犯罪防治法第12條所定
    其他足資識別被害人身分之資訊，包括被害人照片或影像、
    聲音、住址、親屬姓名或其關係、就讀學校與班級或工作場
    所等個人基本資料，性侵害犯罪防治法施行細則第6條亦有
    明文。本件被告對被害人代號BG000-A110146號之少女所犯
    係屬性侵害犯罪防治法所稱之性侵害犯罪，因本院所製作之
    本案判決係屬必須公示之文書，為避免被害人之身分遭揭露
    ，依上開規定，對於足資識別被害人身分之資訊，均予以隱
    匿，是本件判決書關於被害人、告訴人即被害人之母之姓名
    分別以代號BG000-A110146號、BG000-A110146A號稱之，並
    分別簡稱為A女、B女等，合先敘明。
貳、實體事項　　
一、認定犯罪事實所憑之證據及認定之理由
　　上開犯罪事實，業據被告於警詢、偵查及本院準備、簡式審
    判程序中均坦承不諱（見偵卷第6頁至第8頁背面、第98頁至
    第103頁、第90頁至第91頁、第11頁至第119頁背面），核與
    證人即被害人A女於警詢、偵查中之證述（見偵卷第9頁至第
    12頁、第95頁至第97頁）、證人即告訴人B女於偵查中之指
    訴（見偵卷第97頁背面）大致相符，且有性侵害案件驗證同
    意書、疑似性侵害案件證物採集單、東元醫療社團法人東元
    綜合醫院受理疑似性侵害事件驗傷診斷書、新竹縣政府警察
    局竹北分局111年3月31日竹縣北警偵字第1110006702號函暨
    所附之內政部警政署刑事警察局111年3月25日刑生字第1110
    021171號鑑定書、被告與被害人A女、被告與告訴人B女之通
    訊軟體Message對話紀錄翻拍照片、被告及被害人A女臉書個
    人檔案頁面各1份、道路監視器錄影翻拍照片8張、現場照片
    4張、被害人A女裸露性器官及胸部數位照片各1張（見偵卷
    第112頁至第114頁背面、第104頁至第108頁、第111頁、第1
    09頁至第110頁、第18頁至第21頁、第22頁；性侵害案件驗
    證同意書、疑似性侵害案件證物採集單、受理疑似性侵害事
    件驗傷診斷書、被告與告訴人B女及部分被告被害人A女之通
    訊軟體Message對話紀錄翻拍照片、被害人A女裸露照片均置
    於偵卷妨害性自主密封袋內）在卷可稽，足認被告前揭任意
    性自白，均核與事實相符，被告前揭製造少年為猥褻行為之
    電子訊號、對於14歲以上未滿16歲之女子為性交等犯行，均
    堪以認定，均應依法論罪科刑。
二、論罪科刑
　㈠按電子訊號可分為數位訊號及類比訊號，如行為人以行動電
    話或電子數位機器對他人所拍攝之裸照、性交影片等，係利
    用影像感應功能，將物體所反射的光轉換為數位訊號，壓縮
    後儲存於內建的記憶體或是記憶卡上，再透過電子視覺化顯
    示器，讓電子訊號可以被視覺化在顯示器上輸出，在無證據
    證明該等數位訊號業已經過沖洗或壓製之過程而成為實體之
    物品（如錄影帶、光碟、相紙等），該行為人所拍攝或製造
    者，應僅屬於「電子訊號」。經查，被害人A女係以手機自
    行拍攝裸露性器官及胸部之數位照片後，再透過通訊軟體Me
    ssage對話方式，將之傳送予被告，並未將影像沖洗成照片
    或壓製成實體光碟，是堪認此部分照片應僅為電子訊號。是
    核被告就犯罪事實欄一、㈠所為，係犯兒童及少年性剝削防
    制條例第31條第1項之製造少年為猥褻行為之電子訊號罪。
    另就犯罪事實欄一、㈡所為，則係犯刑法第227條第3項之對
    於14歲以上未滿16歲之女子為性交罪
　㈡再者，數行為於同時同地或密切接近之時地實施，侵害同一
    之法益，各行為之獨立性極為薄弱，依一般社會健全觀念，
    在時間差距上，難以強行分開，在刑法評價上，以視為數個
    舉動之接續施行，合為包括之一行為予以評價，較為合理，
    即透過對於同一法益之同種類侵害行為繼續不間斷之實行，
    業已稀釋個別行為之獨立性，致使刑法評價時將之視為單一
    、整體之犯罪行為，而應論以接續犯。查被告於犯罪事實欄
    一、㈠所示之時間，接續要求已應允之被害人A女自行拍攝並
    傳送猥褻行為之數位照片予被告，或於犯罪事實欄一、㈡所
    示之期間，先後以其陰莖、手指插入被害人A女陰道內及以
    其陰莖插入其口腔之方式，接續與被害人A女為各該性交行
    為，然各該舉動各係在時間、空間密接下所實施，且均侵害
    同一被害人法益，是上開各舉動之獨立性極為薄弱，依一般
    社會健全觀念難以強行分離，在刑法評價上，以視為數個舉
    動之接續施行，合為包括之一行為予以評價，較為合理，應
    均屬接續犯，各論以一罪。被告上開製造少年為猥褻行為之
    電子訊號、對於14歲以上未滿16歲之女子為性交犯行，顯然
    犯意各別，行為互殊，自應分論併罰。
　㈢爰以行為人責任為基礎，審酌被告明知被害人A女為14歲以上
    未滿16歲之女子，正處於身心與人格發展之重要階段，就兩
    性關係仍處於懵懂之狀態，竟為刺激、滿足一己私慾，即於
    前揭各該時地，製造、拍攝被害人裸露性器官及胸部之電子
    訊號，復與之發生性行為，所為實屬不該，惟念及被告未曾
    因故意犯罪受有期徒刑以上刑之宣告，此有臺灣高等法院被
    告前案紀錄表1份（見本院卷第49頁）附卷憑參，其素行尚
    稱良好，而其等斯時確在交往，係於兩情相悅之情形下為本
    案各該犯行，是被告之犯罪情節及主觀惡性尚非屬最嚴重之
    情形，並衡諸被告犯後坦承全部犯行，亦始終有意願賠償被
    害人A女暨其父母，加以被害人甲○○ 於本院審理中表示：已
    經與告訴人B女討論過，不向被告求償，對於本案被告刑度
    沒有意見，同意給年輕人一個機會，同意給予被告緩刑之機
    會等語（見本院卷第33頁），復參以被告自承現受僱擔任工
    廠作業員、與其父共同照顧罹患憂鬱症之母親、勉持之家庭
    經濟狀況及國中畢業之教育程度等一切情狀（見本院卷第46
    頁），認應各量處如主文所示之各刑。
　㈣另依刑法第41條第1項規定，得易科罰金之罪以「犯最重本刑
    為5年以下有期徒刑以下之刑之罪」為限，被告所犯本件為
    刑法第227條第3項之罪，其最重法定刑為「7年以下有期徒
    刑」，是被告所犯雖經本院判處有期徒刑3月，依法仍不得
    諭知易科罰金之折算標準，惟依同法第41條第3項規定，得
    易服社會勞動。至可否易服社會勞動及如何執行，要屬執行
    事項，當俟本案確定後，另由執行檢察官依檢察機關辦理易
    服社會勞動作業要點之相關規定審酌之，非屬法院裁判之範
    圍。
　㈤又，被告前未曾因故意犯罪而受有期徒刑以上刑之宣告，業
    如前述，其因一時失慮，未違反被害人A女之意願，製造其
    為猥褻行為之電子訊號，復與之發生本案之性交行為，其行
    為固有非是，然其犯後坦承全部犯行，亦始終有意願賠償被
    害人A女暨其父母，堪認其應有悔意，信歷此次偵審程序，
    其已知所警惕而無再犯之虞，並參以被害人A女家屬之前揭
    意見，本院因認其所受宣告之刑以暫不執行為適當，爰依刑
    法第74條第1項第1款之規定，併予宣告緩刑3年，以勵自新
    。然為使被告深切反省並預防再犯，且令其能從中深切記取
    教訓，暨督促時時警惕，本院認亦應課予一定條件之緩刑負
    擔，爰依刑法第74條第2項第5款之規定，諭知被告應於本判
    決確定之日起2年內，向執行檢察官指定之政府機關、政府
    機構、行政法人、社區或其他符合公益目的之機構或團體，
    提供60小時之義務勞務；此外，本院亦斟酌本案犯罪情節，
    認被告係未能正視少年之獨立人格，且對他人性自主意思之
    觀念、心態稍有偏差而為本案犯行，為期被告能尊重他人身
    體及性意識之自主權，避免再犯，以達前述宣告緩刑之目的
    及效果，併依刑法第74條第2項第8款之規定，諭知被告亦應
    於本判決確定後2年內接受法治教育課程8場次；又依刑法第
    93條第1項、兒童及少年福利與權益保障法第112條之1第1項
    規定，為被告於緩刑期間付保護管束之諭知，俾由地方檢察
    署觀護人給予適當之督促，以觀後效。另倘被告於本案緩刑
    期間，違反上開所定負擔且情節重大者，足認原緩刑之宣告
    難收其預期效果，而有執行刑罰之必要者，依刑法第75條之
    1第1項第4款規定，檢察官得聲請撤銷緩刑之宣告，併此敘
    明。
　㈥至兒童及少年福利與權益保障法第112條之1第1項、第2項規
    定「成年人故意對兒童及少年犯兒童及少年性剝削防制條例
    、刑法妨害性自主罪章、殺人罪章及傷害罪章之罪而受緩刑
    宣告者，在緩刑期內應付保護管束。法院為前項宣告時，得
    委託專業人員、團體、機構評估，除顯無必要者外，應命被
    告於付保護管束期間內，遵守下列一款或數款事項：一、禁
    止對兒童及少年實施特定不法侵害之行為。二、完成加害人
    處遇計畫。三、其他保護被害人之事項」，乃為維護兒童及
    少年權益，防止行為人再犯，制定緩刑宣告應負擔之相關配
    套措施，惟查，被告故意對被害人A女犯兒童及少年性剝削
    防制條例之罪及刑法妨害性自主罪章之罪，依上開條文之規
    定，應於緩刑期間付保護管束。又本院已宣告被告應於判決
    確定之日起2年內接受8場次之法治教育課程，是本案並無再
    依兒童及少年福利與權益保障法第112條之1第2項規定命被
    告於付保護管束期間內再另行遵守特定事項之必要，併予敘
    明。　　
三、關於沒收部分
　　按兒童及少年性剝削防制條例第36條第1項至第4項之物品，
    不問屬於犯罪行為人與否，沒收之，兒童及少年性剝削防制
    條例第36條第6項定有明文。經查，被告就犯罪事實欄一、㈠
    所為，係未違反被害人A女之意願，製造其為猥褻行為之電
    子訊號，被害人A因此以行動電話之相機裝置自行拍攝裸露
    性器官及胸部各1張即附表所示之電子訊號，再透過通訊軟
    體Message對話方式，將之傳送予被告，是上開電子訊號既
    然曾經留存於通訊軟體雲端，且尚無證據證明均已滅失，自
    應依兒童及少年性剝削防制條例第36條第6項規定，不問屬
    於行為人與否，均宣告沒收。
據上論斷，應依刑事訴訟法第273條之1第1項、第299條第1項前
段，判決如主文。　
本案經檢察官翁旭輝提起公訴，檢察官劉正祥到庭執行職務。
中　　華　　民　　國　　111 　年　　8 　　月　　31　　日
                  刑事第二庭    法  官  江宜穎
以上正本證明與原本無異。
如不服本判決應於收受本判決後20日內向本院提出上訴書狀，上
訴書狀應敘述具體理由。上訴書狀未敘述上訴理由者，應於上訴
期間屆滿後20日內補提理由書狀於本院(均須按他造當事人之人
數附繕本)「切勿逕送上級法院」。
中　　華　　民　　國　　111 　年　　8 　　月　　31　　日
                                書記官  蕭妙如

附錄本案論罪科刑法條：
兒童及少年性剝削防制條例第36條第1項
拍攝、製造兒童或少年為性交或猥褻行為之圖畫、照片、影片、
影帶、光碟、電子訊號或其他物品，處1年以上7年以下有期徒刑
，得併科新臺幣1百萬元以下罰金。

中華民國刑法第227條第3項
對於十四歲以上未滿十六歲之男女為性交者，處7年以下有期徒
刑。

附表：
編號 物品名稱及數量 證據出處 1 被害人裸露性器官及胸部之數位照片（電子訊號）各1張 被告與被害人A女之通訊軟體Message對話紀錄翻拍照片（置於偵卷妨害性自主密封袋內）